# 长期股权投资初始成本问题

提问人：zsyrogers 时间：2012-03-17 23:26:46
拟上市企业A， 2009 年对某公司B增资（同时增资还有另外两个新股东C和D），增资后占B公司30%股权。 付出现金明细如下： 1 、投资款 1000 万元。 2 、B公司老股东原以技术入股 100 万元，现退股，收到现金 100 万元；A支付 30 万元（同时C支付 50 万元，D支付20 万元）。 3 、B公司由于拥有土地，原购买价 500 万元，现新老股东认定增值 500 万元，且将增值的 500 万元以现金形式支付给B公司原董事长；A支付 150 万元（同时C支付 250 万元，D支付 100 万元） 4 、新股东A、C、D需承担增资前B公司的债权债务 问题： 1 、A对B的长期股权投资初始成本如何核算？支付的投资款以外的费用（即 2 和 3 提及部分），计入初始投资成本还是当期费用？ 2 、对于A公司承担增资前B公司的债权债务，是否需要计提预计负债？若计提，全额计提，还是按比例计提？

回答人：chenyiwei
1 、就投资成本确定事项而言，如果上述各事项都是作为一揽子交易，互为前提和条件，同时谈判达成的，则 2 、 3 所涉及的A公司支付款项也构成投资成本的组成部分，因为发生这些支出是取得B公司 30 ％股权的前提条件，所以构成投资成本的组成部分。 2 、不理解为何对“新股东A、C、D需承担增资前B公司的债权债务”这一点专门作出约定？一般情况下，新股东取得标的企业的股权，也就会享有或承担相应的债权债务。是否该条款的意思是ACD需承接原股东对B公司债务的担保责任，或者对B公司无力偿还的债务负责偿还，即将承担超出《公司法》规定的股东对公司的有限责任的额外责任？